【裁判字號】    90,判,1874
【裁判日期】    901018
【裁判案由】    考試
【裁判全文】
最  高  行  政  法  院  判  決                    九十年度判字第一八七四號
    上  訴  人  甲○○
    被 上訴 人  考選部
    代  表  人  乙○○
右當事人間因考試事件，上訴人對於中華民國八十九年十月三十一日臺北高等行政法
院八十九年度訴字第六十六號判決，提起上訴。本院判決如左：
    主  文
上訴駁回。
上訴審訴訟費用由上訴人負擔。
    事  實
本件上訴人主張：伊於八十八年九月間報名參加八十八年中央暨地方機關公務人員考
試，適發生九二一大地震，被上訴人於八十八年十月公告「九二一震災受災及救災人
員得於八十九年五月二十七日補考」，當日約有一千人參加補考。上訴人係支援教育
部之救災工作人員，雖仍於原訂定考試日期（八十八年十一月十二日）應考，但具有
救災人員補考資格，應得以補考日視為考試日，九二一震災及救災人員符合補考資格
，因公務提前應考應同標準。又升等考試採計考試日前三年考績，此影響考試成績錄
取與否，故應採計補考日前三年考績為妥，並採計八十八年考績補發考試及格證書。
為此求為撤銷訴願決定及原處分之判決。被上訴人則以：上訴人報名參加八十八年中
央暨地方機關公務人員升等考試委任升等考試教育行政科考試，所繳驗八十五年至八
十七年之考績證明文件中，上訴人自民國八十五年四月任職國立教育資料館雇員，迄
八十五年年終，任職雖達六個月以上，惟未滿一年，經其服務機關依公務人員考績法
第三條第二款規定另予考成，依公務人員升等考試法第九條及同法施行細則第八條規
定，其八十五年另予考成部分，不予採計，則其最近三年考成未達一年列甲等，二年
列乙等以上之規定，其考成成績即不得併入總成績計算，應以其考試成績為總成績。
至上訴人主張以八十九年五月二十七日補辦考試之日期為考試日期，准予採計上訴人
八十八年度考績，併入考試總成績一節，查八十八年中央暨地方機關公務人員委任升
等考試之考試日期為八十八年十一月十三日，至被上訴人八十九年五月舉行之八十八
年中央暨地方機關公務人員升等考試補辦考試，其應考人僅限已報名八十八年十一月
舉行之考試，因九二一震災受災或參加救災而無法參加考試致全部科目缺考者，而參
加該項補辦考試，其應考資格及考績之採計，仍以原報名時為準等語資為抗辯。原審
斟酌全辯論意旨及調查證據結果，以：上訴人報名參加八十八年中央暨地方機關公務
人員升等考試委任升等考試教育行政科考試，所繳驗八十五年至八十七年之考成證明
文件顯示，上訴人自八十五年四月任職國立教育資料館雇員，迄八十五年年終，任職
雖達六個月以上，惟未滿一年，經其服務機關依公務人員考績法第三條第二款規定另
予考成，此有各該考成通知書及任職證明書附訴願卷可稽，上訴人參加八十八年中央
暨地方機關公務人員升等考試，其八十五年另予考成部分，依前開規定，不予採計，
則上訴人最近三年考成，顯未達一年列甲等，二年列乙等以上之規定，其考成成績自
不得併入總成績計算，應以其考試成績為總成績。又本項考試於八十八年十一月十三
日舉行，上訴人請求將考試舉行後之八十八年考成併入總成績計算，核與公務人員升
等考試第九條、同法施行細則第八條（即公務人員升官等考試第七條第一、二項）規
定不合。至被上訴人八十九年五月舉行之八十八年中央暨地方機關公務人員升等考試
補辦考試，其應考人僅限已報名八十八年十一月舉行之考試，因九二一震災受災或參
加救災而無法參加考試者，上訴既已參加八十八年十一月十三日舉行之考試，已不符
參加八十九年五月補辦考試之資格，其主張以補考日為考試日，而請求將八十八年考
成併入總成績計算，難認有理，被上訴人否准其請求，洵無違誤。一再訴願決定遞予
維持，俱無不合，駁回上訴人在原審之訴，核無違誤。上訴意旨仍執前詞，指摘原判
決不當，聲明廢棄，自難認為有理由。
據上論結，本件上訴為無理由，爰依行政訴訟法第二百五十五條第一項、第九十八條
第三項前段，判決如主文。
中    華    民    國      九十      年      十        月      十八      日
                    最 高 行 政 法 院  第 四 庭
                                審 判 長 法  官      葉  振  權
                                         法  官      廖  宏  明
                                         法  官      吳  錦  龍
                                         法  官      劉  鑫  楨
                                         法  官      吳  明  鴻
右  正  本  證  明  與  原  本  無  異
                                         法院書記官  莊  俊  亨
中    華    民    國      九十      年      十        月      十九      日


司法院資訊處製作；財團法人民間司法改革基金會備份。
